臺灣臺東地方法院刑事判決　　　　　　100年度交簡上字第6號
公　訴　人　臺灣臺東地方法院檢察署檢察官
上　訴　人
即　被　告　郭江河
上列上訴人即被告因過失傷害案件，不服本院交通法庭於中華民
國100年2月14日所為之100年度東交簡字第83號第一審刑事簡易
判決（偵查案號：臺灣臺東地方法院檢察署99年度偵字第2406號
），提起上訴，本院管轄第二審之合議庭判決如下：
    主  文
上訴駁回。
郭江河緩刑貳年。
    犯罪事實及理由
一、本案經本院合議庭審理結果，認第一審以被告郭江河犯刑法
    第284條第1項前段之過失傷害罪，判處拘役55日，如易科罰
    金以新臺幣1千元折算1日，其認事用法及量刑均無不當，應
    予維持。犯罪事實、證據及理由除引用第一審簡易判決處刑
    書（如附件）之記載外，並在理由欄補充：被告於本院準備
    程序、審理時之自白。
二、被告上訴意旨略以：被告因肌肉萎縮障礙，行動不便，年紀
    老邁，長期罹患慢性疾病，平日需靠人扶持起居，又為低收
    入戶，且本案已與被害人和解，請求法院從輕量刑或給予緩
    刑機會等語。
三、原審判決認被告郭江河罪證明確，且應依道路交通管理處罰
    條例第86條第1項之規定加重其刑，另審酌其肇事後符合刑
    法第62條前段之減輕事由，並慮及其過失之比例、犯後坦承
    犯行之態度、被害人所受傷害程度等一切情狀，量處拘役55
    日，並諭知易科罰金之折算標準，經核其認事用法並無違誤
    ，量刑亦屬恰當，自應予以維持。從而，被告提起本件上訴
    ，為無理由，應予駁回。查被告前於民國67年間因妨害投票
    案件，經本院以67年度易字第233號判處有期徒刑3月確定，
    於68年2月10日執行完畢後，5年以內未曾因故意犯罪受有期
    徒刑以上刑之宣告，有臺灣高等法院被告前案紀錄表1紙附
    卷可稽，其因一時輕忽，致罹刑典，事後已坦承犯行，深具
    悔意，其經此偵審程序及科刑之教訓，應能知所警惕而無再
    犯之虞，且其患有中度肢障（見本院交簡上字卷第8頁所附
    身心障礙手冊），屬中低收入之身心障礙者，每月領有身心
    障礙生活補助新臺幣4千元（見本院交簡上字卷第66頁所附
    臺東縣政府100年5月26日府社福字第1000057855號函），並
    患有高血壓、慢性肺炎、消化性疾病、退化性關節炎等病症
    （見本院交簡上字卷第67-111頁所附馬偕紀念醫院臺東分院
    100年5月28日馬院東醫乙字第1000004905號函及其所附病歷
    摘要影本、行政院衛生署臺東醫院100年5月31日東醫歷字第
    1000004047號函所附病歷影本），生活甚為艱難，經濟亦屬
    困頓，但其仍已與被害人沈月煌達成民事和解，有本院100
    年6月21日和解筆錄1份在卷可佐（見本院交簡上字卷第123
    頁），顯見其對於本案已知坦然面對，誠摯自省，本院認被
    告經此偵審教訓，自當知所警惕，信無再犯之虞，因認前開
    宣告之刑以暫不執行為適當，爰宣告緩刑2年，以勵自新。
據上論斷，應依刑事訴訟法第455條之1第1項、第3項、第373條
、第368條，刑法第74條第1項第2款，判決如主文。
本案經檢察官黃建銘到庭執行職務
中    華    民    國  100    年    7    月    20    日
                  刑事第四庭   審判長法  官  馬培基
                                     法  官  郭世顏
                                     法  官  盧亨龍
本判決不得上訴。
以上正本證明與原本無異。
                                     書記官  張俊良
中    華    民    國   100    年    7     月    20    日
附錄本案論罪科刑法條全文：
刑法第284條
因過失傷害人者，處6月以下有期徒刑、拘役或5百元以下罰金，
致重傷者，處1年以下有期徒刑、拘役或5百元以下罰金。
從事業務之人，因業務上之過失傷害人者，處1年以下有期徒刑
、拘役或1千元以下罰金，致重傷者，處3年以下有期徒刑、拘役
或2千元以下罰金。